【裁判字號】    95,裁,576
【裁判日期】    950323
【裁判案由】    虛報進口貨物
【裁判全文】
最  高  行  政  法  院  裁  定
                                     95年度裁字第00576號
上  訴  人  台灣泰科電子股份有限公司
代  表  人  甲○○
訴訟代理人  陳彥希律師
            劉致慶律師
送達代收人  林秋琴律師
被 上訴 人  財政部臺北關稅局
代  表  人  江安雄
上列當事人間因虛報進口貨物事件，上訴人對於中華民國93年9
月30日臺北高等行政法院92年度簡字第560號判決，提起上訴，
本院裁定如下：
    主  文
上訴駁回。
上訴審訴訟費用由上訴人負擔。
    理  由
一、按對於適用簡易程序之裁判提起上訴或抗告，須經最高行政
    法院許可，且該許可以訴訟事件所涉及之法律見解具有原則
    性者為限，行政訴訟法第235條定有明文。所謂訴訟事件涉
    及之法律見解具有原則性，係指該事件所涉及之法律問題意
    義重大，而有加以闡釋之必要情形而言。
二、本件上訴意旨及補充理由略謂：上訴人於90年9月28日就公
    司產品為進口申報，經被上訴人依關稅法第5條之1第1項規
    定先放後核，倘被上訴人認原申報稅則不正確而應補繳稅款
    ，應於貨物放行後6個月內通知上訴人。惟被上訴人並未於6
    個月期限向上訴人為該通知，故上訴人所申報之第8533節稅
    則依法應視為業經被上訴人核定。被上訴人於91年5月17日
    以處分書通知變更稅則，並依該變更後稅則作成原處分書，
    原判決未予撤銷，其判決當然違法。又被上訴人並未就本件
    之RUE110型產品檢取貨樣或型錄，僅憑進口報單，在欠缺實
    際貨樣、鑑定報告或其他足資判斷本案貨物之證據，逕以猜
    度臆測方式輕率推論本案產品為自復保險絲，並據以處上訴
    人所漏稅額2倍罰鍰並命補稅，其認事用法顯已違反證據法
    則。另世界關務組織調和分類委員會已於93年9月27日至10
    月8日所召開之第34屆會議中，正式作成將本案產品分類至
    HS Code第8533.29目，以及我國係採關稅合作理事會制定之
    國際商品統一分類制度作為貨品分類之依據，故被上訴人應
    採取與世界各國一致之主張。又因本案法律關係複雜且當事
    人間法律見解分歧，並涉及專門知識、公益，且影響上訴人
    之權利重大，實有依行政訴訟法第253條第1項規定行言詞辯
    論之必要，並請鈞院將本案產品委請公正之第三人就上訴人
    聲請鑑定事項進行鑑定等語云云，提起上訴。
三、經查，原判決是以「電路保護產品手冊」明白標示系爭貨物
    之名稱為短路及過載電流之保護器「自復保險絲」，為泛用
    於各種電子產品設備，充作短路及過載電流之電路保護器，
    以及系爭貨名之貨物經送經濟部工業局與國防部中山科學研
    究院鑑定結果，均與本案原始中、英、日型錄所載名稱及內
    容完全相符。又相同貨物Polyswitch自復保險絲MiniSMDC
    100-02及SPR1755兩型，亦經國立成功大學電機系鑑定為短
    路及過載電流保護器之自復保險絲；另不同規格之SRP200，
    SPR175兩型，更早於84年9月11日經財團法人工業研究院電
    子工業研究所判定其為過電流保護元件或保護器，而非電阻
    元件等情，據以認定系爭貨品應核列稅則第8536‧30‧00號
    下。並說明上訴人所委送鑑定機構之各種測試、檢驗報告內
    容有不一致之處，又因其是由上訴人自行檢取貨樣及「產品
    規格說明書」送鑑定，其所送之版本若有不同，其結論當非
    相同，而認上訴人所提不同鑑定報告，尚不足採。進而以系
    爭貨物自復保險絲屬電路保護器一種，稅則第8536‧30‧00
    號已明列「其他電路保護器具」，自應優先適用準則一「依
    照稅則號別所列之名稱」而歸入上述稅則號別下，據以指駁
    上訴人所稱表面上可同時歸列於第8533節電阻器及第8536節
    電路保護器時，應依準則三（甲）規定而優先歸入稅則第85
    33節下之主張不可採；故原判決已就其認定事實所憑之證據
    及形成心證之事由詳為敘明。上訴意旨就系爭貨物應歸為海
    關進口稅則第8533節電阻器或第8536節電路保護器為爭執之
    理由，無非是對原審認定事實、證據取捨職權之爭執，尚難
    認其涉及之法律問題意義重大，有需由本院加以闡釋之必要
    ，則依首開規定，即難謂本件所涉及之法律見解具有原則之
    重要性。次按行為時關稅法第5條之1第1項所定，先放後核
    之進口貨物，如有應退應補稅款者，應於貨物放行後6個月
    內，通知納稅義務人，逾期視為業經核定。該規定係適用於
    稅則號別或價格有誤應重新核定計算之案件，倘報運貨物進
    口有虛報所運貨物之名稱、數量等，致發生逃漏進口稅款情
    事時，依行為時關稅法第56條規定：「進口貨物如有私運或
    其他違法漏稅情事，依海關緝私條例及其他有關法律之規定
    處理。」自應依海關緝私條例規定辦理。另關於違法虛報漏
    稅案件，海關緝私條例第44條明定：「有違反本條例情事，
    除依本條例有關規定處罰外，仍應追徵其所漏或沖退之稅款
    。但自其情事發生已滿5年者，不得再為追徵或處罰。」準
    此，進口貨物縱屬先放後核，於5年內，如經查獲有虛報貨
    物名稱等違法漏稅情事者，仍應依據海關緝私條例第37條第
    1項及第44條規定處罰及追徵。本件既涉有虛報貨名違法漏
    稅情事，核屬違反海關緝私條例之案件，依法自該虛報情事
    發生後5年內，均得再為追徵或處罰，從而，被上訴人依海
    關緝私條例相關規定論處，並核發處分書，並無違誤，上訴
    意旨指摘被上訴人逾行為時關稅法第5條之1第1項6個月期限
    ，變更稅則所作成之處分，係屬違法，原判決未予撤銷，其
    判決當然違背法令云云，係屬誤解法律規定，顯難以此認本
    案涉有法律原則性。故原判決雖未對上訴人此項主張加以指
    駁，惟與判決結果無影響，附此敘明。綜上，上訴意旨經核
    並無所涉及之法律見解，具有原則上重要性情事，故上訴人
    提起本件上訴，依據首揭規定，不應許可，是其上訴難謂合
    法，應予駁回。又本件既以上訴不合法予以駁回，自無行言
    詞辯論之必要，併此敘明。
四、依行政訴訟法第249條第1項前段、第104條、民事訴訟法第
    95條、第78條，裁定如主文。
中    華    民    國    95    年    3     月    23    日
                  第五庭審判長法  官  蔡  進  田
                              法  官  黃  合  文
                              法  官  吳  明  鴻
                              法  官  林  茂  權
                              法  官  鄭  小  康
以  上  正  本  證  明  與  原  本  無  異
中    華    民    國    95    年    3     月    23    日
                              書記官  蘇  金  全


司法院資訊處製作；財團法人民間司法改革基金會備份。
